臺灣高等法院交通事件裁定　　　　　　　　　　　　九十三年度交抗字第四六二號
　　抗　告　人
　　即受處分人　甲○○
右抗告人因違反道路交通管理處罰條例案件，不服臺灣臺北地方法院，中華民國九十
三年五月二十四日所為裁定（九十三年度交聲字第一八八號），提起抗告，本院裁定
如左：
    主  文
抗告駁回。
    理  由
一、按汽車行駛於高速公路或設站管制之道路，而不遵管制之規定者，處汽車駕駛人
    新台幣（下同）三千元以上六千元以下罰鍰，並記違規點數一點，道路交通管理
    處罰條例第三十三條第一項、第六十三條第一項第一款定有明文；又汽車行駛高
    速公路，其車道之使用，除因交通事故及道路施工依臨時或可移動標誌指示或公
    路警察指揮外，應依設置之交通號誌、標線或號誌之規定，高速公路交通管制規
    則第八條亦有明文；再按禁止變換車道線，用以禁止行車變換車道，設於交通特
    別繁雜而同向具有多車道之橋樑、『隧道』、彎道、坡道、接近交岔路口或其他
    認為有必要之路段，並得於禁止變換車道處之起點路面，標繪黃色「禁止變換車
    道」標字，本標線分雙邊禁止變換車道線及單邊禁止變換車道線兩種。雙邊禁止
    變換車道線，為雙白實線，其線型尺寸與分向限制線同；道路交通標誌標線號誌
二、原處分機關係以：抗告人即受處分人甲○○於民國九十二年十一月三日晚間十時
    五十分，駕駛車號０六一七－ＤＣ號自用小客車，在國道三號高速公路南向木柵
    隧道內，於設有禁止變換車道標線之路段由內側車道變換至中線車道，為警攔停
    舉發，在隧道內設有禁止變換車道標線之路段任意變換車道之違規行為，依道路
    交通管理處罰條例第三十三條第一項、第六十三條第一項第一款規定，於九十三
    年二月六日裁處異議人罰鍰三千元，並記違規點數一點。
三、抗告意旨略以：伊於民國九十二年十一月三日晚間十時五十分許，確有駕駛上開
    車輛行經國道三號高速公路南下木柵隧道，然伊係在未進入隧道之前，即由內側
    車道變換至中間車道行駛，然後始進入至隧道內，並無如員警所稱於隧道內變換
    車道之情事。伊當時以九十公里的車速，行駛於國道三號高速公路，途經木柵匝
    道時，即看見值勤時未開警示燈的警車正緩慢以四十公里時速於匝道中行駛（因
    為警車的前面還有數輛小客車，匝道的速限是四十公里，沒人敢超速），當時警
    車與我車同向，但要一同行駛於隧道內，又目睹兩個車道外，數百公尺之遠的我
    車變換車道，實為異象，更何況我車是於隧道外變換車道，並非於隧道內云云。
四、經查：抗告人即受處分人於前述時地駕車在國道三號高速公路南下木柵隧道內、
    舉發員警呂光明、江欣宙於原審調查時證述明確，且證人呂光明證稱：「（當時
    在高速公路的何處執行勤務？）我們是從高速公路南下二十公里，沿路往南行駛
    在外側車道，我們進入隧道時看到受處分的人車行駛在內側，在我們前方行駛，
    距離我們一部拖車的距離，大約十公尺左右，我們進入隧道後，超越拖車，見到
    受處分人正好在拖車前方變換到中線車道。」等語，證人江欣宙證稱：「我們距
    離他是十公尺左右，所以看得很清楚。」等語（見原審九十三年四月二十日訊問
    筆錄），此外，並有卷附現場標線位置照片二十張在卷可稽。按證人呂光明、江
    欣宙乃為原處分機關所認定抗告人有前開違規行為之證人，並已到庭在法官面前
    以言詞供述本件抗告人前開之違規事實，觀諸卷存證據資料內並無任何積極證據
    足以證明證人葉志強上開供述係屬虛偽，抗告人又無法舉出或請求調查任何對其
    有利之證據資料，以使法院對證人之供述產生合理之懷疑。參諸交通警察掣單舉
    發違反道路交通管理處罰條例所列之違規事實，本質上為行政處分，係公務員基
    於職務上之公權力，依法就特定之具體事件所為之具公法上效果之單方面行政行
    為，基於公務員為公法上行為具有公信力之原則，該行政行為當可推定為真正，
    其據以依法處分之事實認定，堪信為真。
五、原審因而認抗告人確有如舉發違反道路交通管理事件通知單所載之違規事實，原
    處分機關依首揭規定就抗告人違規之行為裁處抗告人三千元罰鍰，並記違規點數
    一點，並無違誤，據此駁回抗告人異議之聲請，經核並無不合。抗告意旨猶執前
    詞指摘原判決不當，顯無理由，應予駁回。
六、據上論斷，應依道路交通案件處理辦法第二十六條，刑事訴訟法第四百十二條，
    裁定如主文。
中　　　華　　　民　　　國　　九十三　　年　　　六　　　月　　二十四　　日
                              臺灣高等法院交通法庭
                                  審判長法  官  葉  騰  瑞
                                        法  官  江  國  華
                                        法  官  莊  明  彰
右正本證明與原本無異。
不得再抗告。
                                        書記官  廖  逸  柔
中　　　華　　　民　　　國　　九十三　　年　　　六　　　月　　二十五  　日
